【裁判字號】    95,易,1031
【裁判日期】    950630
【裁判案由】    賭博
【裁判全文】
臺灣板橋地方法院刑事判決              95年度易字第1031號
公  訴  人  臺灣板橋地方法院檢察署檢察官
被      告  午○○
            亥○○
            戊○○
            己○○
            丁○○
            酉○○
            辰○○
            巳○○
            天○○
            戌○○
            丙○○
            乙○○
            辛○○
            庚○○
            丑○○
            壬○○
            地○○
上列被告等因賭博案件，經檢察官提起公訴（95年度偵字第633
號），本院受理後被告等為有罪之陳述，經合議庭裁定由受命法
官獨任進行簡式審判程序，判決如下：
    主  文
午○○、亥○○、戊○○共同連續意圖營利，聚眾賭博，午○○
處有期徒刑肆月，亥○○、戊○○各處有期徒刑月，如易科罰
金，均以銀元佰元折算壹日。扣案之賭具象棋拾貳顆、骰子
伍拾伍顆、抽頭牌拾張、監視用攝影鏡頭肆個、監視螢幕壹臺
、畫面分割機壹臺、抽頭金新臺幣壹仟貳佰伍拾元，均沒收。
己○○、酉○○、辰○○、巳○○、戌○○、丙○○、乙○○、
辛○○、庚○○、丁○○、天○○、丑○○、壬○○、地○○在
公眾得出入之場所賭博財物，己○○、酉○○、辰○○、巳○○
、戌○○、丙○○、乙○○、辛○○、庚○○各處罰金銀元仟
元，丁○○、天○○、丑○○、壬○○、地○○各處罰金銀元貳
仟元，如易服勞役，均以銀元佰元折算壹日。扣案之賭具象棋
拾貳顆、骰子伍拾伍顆、賭資新臺幣貳拾柒萬貳仟捌佰元，均
沒收。
    事  實
一、午○○夥同與其有意圖營利供給賭博場所及聚眾賭博等概括
    犯意聯絡之卯○○（俟到案後另行審結）、亥○○、戊○○
    ，自民國94年12月27日起由午○○連續提供位於臺北縣三重
    市○○○街33號旁貨櫃屋（全民計程車行司機休息站）之公
    眾得出入之場所，並以每日新臺幣（下同）500 元之代價雇
    用卯○○擔任清注、亥○○擔任放款、戊○○負責把風之工
    作，並由午○○提供象棋、骰子為賭具供在場賭客輪流做莊
    對賭，每次押注金額不限，賭博方式為每人4 顆象棋，「將
    」為一點，「士」為二點，以此類推，以象棋之點數與莊家
    比大小分輸贏，莊家若贏，則賭客所押賭注皆歸莊家所有，
    反之，則賭客可贏得與所押賭注相同之金額，賭客若贏得3,
    000 元者由午○○抽100 元抽頭金，贏得5,000 元者，則由
    午○○抽200 元抽頭金。迨於94年12月29日凌晨0 時20分許
    ，適有賭客癸○○、未○○、申○○、甲○○、子○○、寅
    ○○（以上均俟到案後另行審結）、己○○、酉○○、辰○○、巳○○、戌○○、丙○○、乙○○、辛○○、庚○○、
    丁○○、天○○、丑○○、壬○○、地○○在上開處所賭博
    財物之際，為警當場查獲，並扣得當場賭博之器具象棋32顆
    、骰子55顆、在賭檯之賭資現金272,800 元及午○○所有之
    抽頭牌（撲克牌每張代表5000元）13張、抽頭金1,250 元、
    監視用攝影鏡頭4 個、監視螢幕1 臺、畫面分割機1 臺。
二、案經臺北縣政府警察局三重分局報請臺灣板橋地方法院檢察
    署檢察官偵查起訴，經本院合議庭裁定以簡式審判程序審理
    。
    理  由
一、上揭犯罪事實，業據被告午○○、亥○○、戊○○、己○○
    、酉○○、辰○○、巳○○、戌○○、丙○○、乙○○、辛○○、庚○○、丁○○、天○○、丑○○、壬○○、地○○
    於警詢、偵查及本院審理時均坦承不諱，並有證人陳銘元於
    偵查時證述綦詳，又有當場賭博之器具象棋32顆、骰子55顆
    、在賭檯之賭資現金272,800 元及被告午○○所有之抽頭牌
    13 張 、抽頭金1,250 元、監視用攝影鏡頭4 個、監視螢幕
    1 臺、畫面分割機1 臺扣案可證，復有現場照片10幀附卷可
    稽，足認被告等之自白與事實相符，罪證明確，犯行均堪認
    定。
二、核被告午○○、亥○○、戊○○所為，均係犯刑法第268 條
    前段之意圖營利提供賭博場所罪及同條後段之意圖營利聚眾
    賭博罪。被告午○○、亥○○、戊○○、卯○○四人具有犯
    意聯絡及行為分擔，為共同正犯。渠等四人先後多次意圖營
    利提供賭博場所與聚眾賭博之犯行，時間緊密，犯罪構成要
    件相同，顯均係基於概括犯意為之，皆為連續犯，依刑法第
    56條之規定，以一罪論，並加重其刑。又被告午○○、亥○○、戊○○所為犯行，咸係基於一個賭博犯意之決定，達成
    其同一犯罪之各個舉動，應屬法律概念之一行為，其等以一
    行為觸犯二罪名，為想像競合犯，應依刑法第55條規定，從
    一重之意圖營利聚眾賭博罪處斷。爰審酌被告午○○、亥○○、戊○○犯罪之動機、目的、手段、提供賭博場所之時間
    與抽頭所得金額，兼衡其等犯罪後尚能坦承犯行等一切情狀
    ，分別量處如主文所示之刑，並均諭知易科罰金之折算標準
    。扣案之賭具象棋32顆、骰子55顆、抽頭牌13張、監視用攝
    影鏡頭4 個、監視螢幕1 臺、畫面分割機1 臺，為被告午○○所有供本件犯罪所用之物；抽頭金1,250 元，則為午○○
    等人所有因本件犯罪所得之物，爰分別依刑法第38條第1 項
    第2 款、第3 款之規定，併予宣告沒收。
三、核被告己○○、酉○○、辰○○、巳○○、戌○○、丙○○
    、乙○○、辛○○、庚○○、丁○○、天○○、丑○○、壬○○、地○○在上址公眾得出入之場所賭博財物，均係犯刑
    法第266 條第1 項之賭博罪。爰審酌被告等人在公眾得出入
    之場所賭博財物，已對社會風氣造成不良影響，並助長社會
    僥倖心理及賭博歪風，其中被告己○○、酉○○、辰○○、
    巳○○、戌○○、丙○○、乙○○、辛○○、庚○○等人前
    曾有前科紀錄，有臺灣高等法院被告前案紀錄表在卷可參，
    猶不知警惕自持，另被告丁○○、天○○、許宗安、壬○○
    、地○○則無前科紀錄，素行尚可，兼衡被告等於此次犯罪
    後均能坦承犯行等一切情狀，各量處如主文所示之刑，並均
    諭知易服勞役之折算標準，以資懲儆。扣案之象棋32顆、骰
    子55顆，係當場賭博之器具；賭資現金272,800 元，係在賭
    檯處之財物，不問屬於犯人與否，應依刑法第266 條第2 項
    之規定，均併予宣告沒收。
據上論斷，應依刑事訴訟法第273 條之1 第1 項、第299 條第1
項前段，刑法第28條、第56條、第268 條、第266 條第1 項、第
2 項、第55條、第41條第1 項前段、第42條第2 項、第38條第1
項第2 款、第3 款，罰金罰鍰提高標準條例第1 條前段、第2 條
，判決如主文。
本案經檢察官朱立豪到庭執行職務
中    華    民    國    95    年    6     月    30    日
                  刑事第十七庭    法  官  張江澤
以上正本證明與原本無異。
如不服本判決，應於判決送達後十日內，向本院提出上訴狀。
                                  書記官  林怡秀
中    華    民    國    95    年    6     月    30    日
附錄本案論罪科刑法條全文：
刑法第266條
在公共場所或公眾得出入之場所賭博財物者，處一千元以下罰金
，但以供人暫時娛樂之物為賭博者，不在此限。
當場賭博之器具與在賭檯或兌換籌碼處之財物，不問屬於犯人與
否，沒收之。
刑法第268條
意圖營利，供給賭博場所或聚眾賭博者，處三年以下有期徒刑，
得併科三千元以下罰金。


司法院資訊處製作；財團法人民間司法改革基金會備份。
